【裁判字號】    99,台上,75
【裁判日期】    990107
【裁判案由】    偽造文書等罪
【裁判全文】
最高法院刑事判決                九十九年度台上字第七五號
上  訴  人  甲○○
上列上訴人因偽造文書等罪案件，不服台灣高等法院中華民國九
十八年十一月十八日第二審判決（九十八年度上訴字第四一一二
號，起訴案號：台灣台北地方法院檢察署九十八年度偵字第一三
一００、一五一五五、一六０五五號），提起上訴，本院判決如
下：
    主  文
上訴駁回。
    理  由
一、行使偽造私文書（即原判決附表二）部分：
按刑事訴訟法第三百七十七條規定：上訴於第三審法院，非以判
決違背法令為理由，不得為之。是提起第三審上訴，應以原判決
違背法令為理由，係屬法定要件，如果上訴理由書狀並未依據卷
內訴訟資料，具體指摘原判決不適用何種法則或如何適用不當，
或所指摘原判決違法情事，顯與法律規定得為第三審上訴理由之
違法情形，不相適合時，均應認其上訴為違背法律上之程式，予
以駁回。本件原審經審理結果，認為上訴人甲○○如原判決附表
（下稱附表）二所示行使偽造私文書、詐欺之犯行罪證明確，因
而撤銷第一審該部分之科刑判決，改判依想像競合犯之規定，從
一重論上訴人以如該附表二所示之行使偽造私文書罪刑。已詳敘
調查、取捨證據之結果及憑以認定犯罪事實之心證理由。從形式
上觀察，原判決關於得上訴第三審之行使偽造私文書部分，並無
足以影響判決結果之違法情形存在。上訴意旨就行使偽造私文書
部分，並未依據卷內訴訟資料，對原判決究竟如何不適用法則或
適用不當為具體之指摘，僅泛稱：原判決有調查職權未盡之違法
云云，難認已符合首揭法定之第三審上訴要件。其此部分上訴自
屬違背法律上之程式，應予駁回。次按裁判上一罪案件之部分得
提起第三審上訴，其餘部分原雖不得上訴，因審判不可分原則，
第三審法院亦應併予審判，係指前者之上訴合法為前提，如該上
訴為不合法，第三審法院既應從程序上予以駁回，而無從為實體
上之判決，對於其餘部分自無從適用審判不可分原則，併為實體
上審判。原判決認上訴人行使偽造私文書之行為，同時觸犯刑法
第三百三十九條第一項詐欺罪部分，核係刑事訴訟法第三百七十
六條第四款所列不得上訴於第三審法院之案件；上訴人對行使偽
造私文書部分所提起之第三審上訴，既屬不合法而應從程序上予
以駁回，則不得上訴第三審之詐欺部分，已無從併為實體上審判
，自應併予駁回。
二、竊盜（即原判決附表一）部分：
按刑事訴訟法第三百七十六條所列各罪之案件，經第二審判決者
，不得上訴於第三審法院，法有明文。本件上訴人竊盜部分，原
審係維持第一審論處以如附表一所示各罪刑之判決，核屬刑事訴
訟法第三百七十六條第二款之案件。依首開說明，既經第二審判
決，自不得上訴於第三審法院，上訴人竟復提起上訴，顯為法所
不許，亦應予駁回。
據上論結，應依刑事訴訟法第三百九十五條前段，判決如主文。
中    華    民    國  九十九  年    一    月    七    日
                      最高法院刑事第九庭
                          審判長法官  邵  燕  玲
                                法官  李  伯  道
                                法官  孫  增  同
                                法官  李  英  勇
                                法官  施  俊  堯
      本件正本證明與原本無異
                                      書  記  官
中    華    民    國  九十九  年    一    月   十三   日
                                                      Q

司法院資訊處製作；財團法人民間司法改革基金會備份。
